【裁判字號】    95,訴,1388
【裁判日期】    950823
【裁判案由】    毒品危害防制條例
【裁判全文】
臺灣桃園地方法院刑事判決              95年度訴字第1388號
公  訴  人  臺灣桃園地方法院檢察署檢察官
被      告  甲○○
指定辯護人  本院公設辯護人  乙○○
上列被告因毒品危害防制條例案件，經檢察官提起公訴（95年度
毒偵字第2385號），嗣經本院訊問被告後，被告自白犯罪，檢察
官聲請協商判決，經本院合議庭裁定由受命法官改依簡式審判程
序後為協商判決，本院判決如下：
    主      文
甲○○施用第一級毒品，累犯，處有期徒刑捌月。扣案之第一級
毒品海洛因壹包（淨重零點零玖公克，空包裝重零點貳貳公克）
，沒收銷燬之。
    事實及理由
一、犯罪事實：被告甲○○前曾於民國89年間因施用毒品案件，
    經本院以89年度毒聲字第4462號裁定送觀察、勒戒，於89年
    8 月4 日入勒戒處所，因認無繼續施用之傾向，於89年8 月
    19日出所，並經臺灣桃園地方法院檢察署檢察官於89年8 月
    18日以89年度毒偵字第3057號為不起訴處分確定；於90年間
    因施用毒品案件，經本院以90年度毒聲字第3324號裁定送觀
    察、勒戒，於90年10月4 日入勒戒處所，因認有繼續施用之
    傾向，經臺灣桃園地方法院檢察署檢察官於90年11月7 日以
    90年度毒偵字第2506號聲請強制戒治並聲請簡易判決處刑，
    就聲請強制戒治部分，經本院以90年度毒聲字第4422號裁定
    令入戒治處所施以強制戒治，於90年11月8 日入戒治處所，
    嗣本院經檢察官聲請以91年度毒聲字第1422號裁定停止戒治
    ，所餘戒治期間付保護管束，復經本院以91年度毒聲字第28
    04號裁定撤銷停止戒治令入戒治處所施以強制戒治，而於92
    年4 月1 日強制戒治期滿執行完畢；就聲請簡易判決處刑部
    分，經本院以90年度桃簡字第1502號判決判處有期徒刑4 月
    確定；於91年間因違反毒品危害防制條例案件，經本院以91
    年度訴字第552 號判決判處有期徒刑6 月確定；與上開有期
    徒刑4 月經本院以92年度聲字第2082號裁定定應執行有期徒
    刑9 月確定，於92年4 月2 日入監執行，於92年12月28日執
    行完畢（構成累犯）。詎其仍未戒除毒癮，明知海洛因係毒
    品危害防制條例所稱之第一級毒品，不得非法持有及施用，
    竟基於施用第一級毒品之犯意，於95年4 月22日20時許，在
    其位於桃園縣大園鄉大海村10鄰大牛稠51號之住處，以注射
    針筒施用第一級毒品海洛因1 次。嗣為警於95年4 月24日15
    時15分許，在桃園縣桃園市○○路84號前查獲，並扣得第一
    級毒品海洛因1 包（淨重0.09公克，空包裝重0.22公克）。
    案經桃園縣政府警察局桃園分局報告臺灣桃園地方法院檢察
    署檢察官偵查起訴。
二、證據：
（一）被告甲○○於本院審理中之自白。
（二）卷附桃園縣政府警察局桃園分局被採尿人姓名編號對照表
      及臺灣檢驗科技股份有限公司濫用藥物尿液檢驗報告各1
      紙。
（三）扣案第一級毒品海洛因1 包（淨重0.09公克，空包裝重0.
      22公克），及卷附法務部調查局鑑定通知書1 紙。
（四）照片1 幀。
三、本件被告已認罪，經檢察官與被告於本院審理時達成協商之
    合意，其合意內容為：被告願受科處有期徒刑8 月。經查，
    上開協商合意並無刑事訴訟法第455 條之4 第1 項所列情形
    之一，檢察官聲請改依協商程序而為判決，本院爰不經言詞
    辯論，於協商合意範圍內為協商判決，合予敘明。
四、附記：按修正後刑法第2 條第1 項之規定：「行為後法律有
    變更者，適用行為時之法律。但行為後之法律有利於行為人
    者，適用最有利於行為人之法律」，係規範行為後法律變更
    所生新舊法比較適用之準據法，於新法施行後，應適用新法
    第2 條第1 項之規定，為「從舊從輕」之比較；比較時應就
    罪刑有關之共犯、未遂犯、想像競合犯、牽連犯、連續犯、
    結合犯，以及累犯加重、自首減輕暨其他法定加減原因（如
    身分加減）與加減例等一切情形，綜其全部罪刑之結果而為
    比較（最高法院95年第8 次刑事庭會議決議參照）。查被告
    行為後，刑法第47條累犯之規定於94年1 月7 日修正公布，
    並於95年7 月1 日施行，修正前刑法第47條規定：「受有期
    徒刑之執行完畢，或受無期徒刑或有期徒刑一部之執行而赦
    免後，5 年以內再犯有期徒刑以上之罪者，為累犯，加重本
    刑至二分之一。」修正後刑法第47條第1 項規定：「受徒刑
    之執行完畢，或一部之執行而赦免後，5 年以內故意再犯有
    期徒刑以上之罪者，為累犯，加重本刑至二分之一。」經比
    較前述新、舊法結果，修正後規定並未較有利於行為人，則
    應依修正後刑法第2 條第1 項前段規定，適用行為時（即修
    正前）之法律。
五、沒收：扣案之第一級毒品海洛因1 包（淨重0.09公克，空包
    裝重0.22公克），因海洛因為第一級毒品，包裝之塑膠袋又
    與所包裝之海洛因於物理外觀上二者已附合為一體而難以析
    離，應一併依毒品危害防制條例第18條第1 項前段之規定，
    沒收銷燬之。
六、應適用之法條：刑事訴訟法第455 條之4 第2 項、第455 條
    之8 ，毒品危害防制條例第10條第1 項、第18條第1 項前段
    ，修正後刑法第2 條第1 項前段、修正前刑法第11條、第47
    條。
七、本判決除有刑事訴訟法第455 條之4 第1 項第1 款、第2 款
    、第4 款、第6 款、第7 款所定情形之1 ，或違反同條第2
    項規定者外，不得上訴。
八、如不服本件判決，得自收受判決送達之日起10日內，向本院
    提出上訴書狀，上訴於第二審法院。
本案經檢察官嵇珮晶到庭執行職務。
中    華    民    國    95    年     8    月    23    日
                  刑事第二庭    法  官  鄭吉雄
以上正本證明與原本無異。
如不服本判決，應於判決送達後10日內向本院提出上訴狀（應附
繕本），上訴於臺灣高等法院。
                                書記官  謝至菁
中    華    民    國    95    年    8     月    23    日
附錄法條：
毒品危害防制條例第10條第1 項
施用第一級毒品者，處 6 月以上 5 年以下有期徒刑。


司法院資訊處製作；財團法人民間司法改革基金會備份。
